【裁判字號】    95,易,1757
【裁判日期】    951116
【裁判案由】    公共危險
【裁判全文】
臺灣高雄地方法院刑事判決              95年度易字第1757號
公  訴  人  臺灣高雄地方法院檢察署檢察官
被      告  丙○○
上列被告因公共危險案件，經檢察官提起公訴（95年度偵字第
9356號），被告於本院準備程序為有罪之陳述，合議庭裁定由受
命法官依簡式審判程序獨任審理，判決如下：
    主  文
丙○○犯漏逸氣體罪，累犯，處有期徒刑參月，如易科罰金，以
銀元參佰元即新台幣玖佰元折算壹日。
    事  實
一、丙○○前於93年間2 度因竊盜案件，經本院先後以93年度易
    字第10號、93年簡字第2893號分別判處有期徒刑1 年、3 月
    確定，經接續執行，於94年7 月16日執行完畢，其明知逸漏
    瓦斯氣體將使不特定旁人吸入一氧化碳危害身體，甚至發生
    引爆易燃物品而致生公共危險，竟於95年3 月26日下午1 時
    30分許，酒後以欲向鄰居丁○○借瓦斯為由，而自其位於高
    雄市○○區○○路88號家中，將桶裝瓦斯筒1 桶扛至丁○○
    位於同路86巷16弄10號住處後，明知當時屋內有蔣國生、戊○○、甲○○等人身處客廳內，仍將瓦斯筒擲入客廳內，任
    由瓦斯氣體漏逸，致生公共危險，渠等聞得瓦斯氣味後，迅
    由在場甲○○關閉瓦斯筒，經報警處理，始悉上情。
二、案經丁○○、戊○○、甲○○訴請高雄市政府警察局左營分
    局報請臺灣高雄地方法院檢察署檢察官偵查起訴。
    理  由
一、本件被告違反毒品危害防制條例案件，所犯係死刑、無期徒
    刑、最輕本刑為3 年以上有期徒刑以外之罪，其於準備程序
    中就被訴事實為有罪之陳述，經法官告知簡式審判程序之旨
    ，並聽取公訴人及被告之意見後，經本院裁定由受命法官獨
    任進行簡式審判程序，合先敘明。
二、訊據被告對上揭事實坦認不諱，核與告訴人丁○○、戊○○
    、甲○○等人於警詢所述情節相符，並有扣案桶裝瓦斯1 桶
    及現場照片可佐，堪認被告之自白與事實相符。本案事證明
    確，被告犯行，堪以認定，應依法論科。
三、刑法施行法第10條之1 規定，94年1 月7 日立法院三讀通過
    修正之刑法（業經總統於同年2 月2 日，以華總一義字第
    09400014901 號令公佈），自95年7 月1 日施行，是被告行
    為後，刑法已有變更，自應依新修正之刑法第2 條第1 項所
    規定之「從舊從輕」原則，比較新舊法，以資決定應適用之
    法律。至於刑法第2 條之規定，係規範行為後法律變更所生
    新舊法律比較適用之準據法，新修正之刑法於95年7 月1 日
    施行後，即不再適用修正前之刑法第2 條（最高法院95年5
    月23日刑事庭第8 次會議決議參照），經比較如後，以適用
    被告行為時之修正前刑法，對被告較為有利。
（一）本罪罰金刑部分：被告行為後，刑法第33條第5 款業已修
      正施行。修正後刑法第33條第5 款規定「罰金：新臺幣
      1,000 元以上，以百元計算之」，與修正前刑法第33條第
      5 款規定「罰金：1 元以上」不同。比較新舊法結果，以
      舊法所定罰金下限較低，較有利於行為人。
（二）被告行為後，刑法施行法增訂第1 條之1 ，並規定：「中
      華民國94年1 月7 日刑法修正施行後，刑法分則編所定罰
      金之貨幣單位為新臺幣。94年1 月7 日刑法修正時，刑法
      分則編未修正之條文定有罰金者，自94年1 月7 日刑法修
      正施行後，就其所定數額提高為30倍。但72年6 月26日至
      94年1 月7 日新增或修正之條文，就其所定數額提高為3
      倍。」，是就現行刑法中，有關於罰金刑處罰之規定已有
      修正，惟經比較增訂之刑法施行法第1 條之1 與被告行為
      時之罰金罰鍰提高標準條例第1 條前段、現行法規所定貨
      幣單位折算新台幣條例第2 條結果，二者規定適用之結果
      並無不同，則本件即依被告行為時之舊法即依罰金罰鍰提
      高標準條例第1 條前段為法條適用之依據，附此敘明。
（三）再被告行為時之易科罰金折算標準，修正前罰金罰鍰提高
      標準條例第2 條前段（現已刪除）規定，就其原定數額提
      高為100 倍折算1 日，則本件被告行為時之易科罰金折算
      標準，應以銀元300 元折算1 日，經折算為新臺幣後，應
      以新臺幣900 元折算為1 日。惟95年7 月1 日修正公布施
      行之刑法第41條第1 項前段則規定：「犯最重本刑為5 年
      以下有期徒刑以下之刑之罪，而受6 個月以下有期徒刑或
      拘役之宣告者，得以新臺幣1,000 元、2,000 元或3,000
      元折算1 日，易科罰金。」比較修正前後之易科罰金折算
      標準，以95年7 月1 日修正公布施行前之規定，較有利於
      被告，依刑法第2 條第1 項前段，自應適用修正前刑法第
      41條第1 項前段規定，定其易科罰金折算標準。
（四）又查不論依修正前之刑法第47條，或修正後之刑法第47條
      第1 項之規定，均構成累犯，對被告而言並無有利或不利
      之情形，自不生新舊法比較之問題，應一體適用行為時法
      即修正前之刑法第47條，論以累犯。
四、按瓦斯氣體含有毒質並具爆炸性，若旁有引燃物、人為點火
    或開閉電源等行為，均將引燃或引爆瓦斯，造成對其他住戶
    生命、財產之威脅。況有毒氣體外洩後一經吸入，亦會傷及
    人身，且現場有蔣國生、戊○○、蔣秀菊及甲○○等人均在
    客廳內，並已聞得瓦斯氣味，隨時有發生危險之可能，故核
    被告所為，係犯修正前刑法第177 條第1 項之漏逸瓦斯氣體
    致生公共危險罪。又被告曾因竊盜案件，經本院先後有期徒
    刑1 年、3 月確定，經接續執行，於94年7 月16日執行完畢
    ，有台灣高等法院被告前案紀錄表可佐，五年內再犯本件有
    期徒刑以上之罪，為累犯，依刑法第47條規定加重其刑。爰
    審酌被告漏逸瓦斯對於住戶居家財產生命安全之危害甚大，
    竟仍漠視公共安全率爾為之，惟念其未持引火工具或有其他
    出言恐嚇言詞行為，犯案情節尚屬單純，亦未產生人傷物損
    實害，暨其犯罪之動機、目的、手段、品性、生活狀況、智
    識程度、犯罪所生之損害及犯罪後態度等一切情狀，量處如
    主文所示之刑，並諭知易科罰金之折算標準。
據上論斷，應依刑事訴訟法第273 條之1 第1 項、第299 條第11
項前段，刑法第2 條第1 項前段，修正前刑法第177 條第1 項、
第47條、第41條第1 項前段，罰金罰鍰提高標準條例第1 條前段
，廢止前同條例第2 條，現行法規所定貨幣單位折算新臺幣條例
第2 條，判決如主文。
本案經檢察官乙○○到庭執行職務。
中    華    民    國    95    年    11    月    16    日
                  刑事第十四庭  法  官  林瑋桓
以上正本證明與原本無異。
如不服本判決，應於判決送達後10日內，向本院提出上訴狀。
中    華    民    國    95    年    11    月    17    日
                                書記官  謝群育
附錄法條：
刑法第177條第1項：
漏逸或間隔蒸氣、電氣、煤氣或其他氣體，致生公共危險者，處
3年以下有期徒刑、拘役或3百元以下罰金。


司法院資訊處製作；財團法人民間司法改革基金會備份。
